臺灣高等法院臺中分院刑事判決　　　　　　　　　　九十四年度上易字第四九六號
　　上　訴　人　臺灣彰化地方法院檢察署檢察官
　　被　　　告　甲○○
右上訴人因被告違反毒品危害防制條例案件，不服臺灣彰化地方法院九十四年度易字
第一四五號中華民國九十四年二月二十五日第一審判決（起訴案號：臺灣彰化地方法
院檢察署九十四年度毒偵字第三五○號），提起上訴及上訴後併案審理（併辦案號：
九十四年度毒偵字第一二五八號），本院判決如左：
    主      文
原判決撤銷。
甲○○連續施用第貳級毒品，處有期徒刑陸月，如易科罰金，以參佰元折算壹日。
    事實及理由
一、犯罪事實：
    甲○○前於民國九十一年間，因違反毒品危害防制條例案件，經裁定送觀察、勒
    戒後，認為無繼續施用毒品之傾向，於九十一年九月三十日執行觀察、勒戒完畢
    出所後，由臺灣彰化地方法院檢察署檢察官於同日以九十一年度毒偵字第二二九
    一號為不起訴處分確定，復因違反毒品危害防制條例案件，另經裁定送觀察、勒
    戒後，仍認為無繼續施用毒品之傾向，嗣於九十二年一月十五日其觀察、勒戒執
    行完畢釋放後，再由臺灣彰化地方法院檢察署檢察官於同日以九十一年度毒偵字
    第二九三八號為不起訴處分確定。詎猶不知悔改，復於觀察、勒戒執行完畢釋放
    後之五年內，基於施用第二級毒品甲基安非他命之概括犯意，自九十三年十一月
    二十九日二十時許起至九十四年一月二十七日止，先後在其位於彰化縣大村鄉擺
    塘村擺塘橫巷八之十七號及同巷八之十六號之住居處，以將甲基安非他命置於鋁
    箔紙上加熱之方式，連續施用第二級毒品甲基安非他命多次（所用之鋁箔紙已據
    甲○○丟棄而滅失）平均約每週施用一次。嗣先於九十三年十二月一日十九時十
    分許，在彰化縣大村鄉貢旗村貢旗二巷六號前為警查獲，並當場扣得第一級毒品
    海洛因一包（淨重○‧○六公克），後經警採其尿液送驗後，結果確呈甲基安非
    他命陽性反應；又於九十四年一月二十八日十六時十分許止，在其彰化縣大村鄉
    擺塘村擺塘橫巷八之十六號之居處房內為警查獲，又扣得第一級毒品海洛因一包
    （毛重○‧三公克），再經警採其尿液送驗後，結果亦確呈甲基安非他命陽性反
    應，始知上情（至甲○○另涉有施用第一級毒品海洛因之犯行，原審法院判決後
    ，另經檢察官提起上訴，而由本院另行審結）。
二、認定犯罪事實所憑證據和理由：
  (一)被告甲○○（下稱被告）對於右揭連續施用第二級毒品甲基安非他命多次之事實
    均坦承不諱，且被告先後二次於前揭時地為警查獲後，經警採集其尿液送請彰化
    縣衛生局及中山醫學大學附設醫院藥物濫用檢測中心鑑驗結果，確呈甲基安非他
    命及安非他命陽性反應，此分別有彰化縣衛生局煙毒尿液檢驗成績書二紙及中山
    醫學大學附設醫院藥物濫用檢測中心檢驗報告一紙附卷可稽，足認被告之自白確
    與事實相符，堪可採信。
  (二)被告前因施用毒品案件，經裁定送觀察、勒戒後，認為無繼續施用毒品之傾向，
    於九十一年九月三十日執行觀察、勒戒完畢出所後，由臺灣彰化地方法院檢察署
    檢察官於同日以九十一年度毒偵字第二二九一號為不起訴處分確定，復因施用毒
    品案件，另經裁定送觀察、勒戒後，仍認為無繼續施用毒品之傾向，嗣於九十二
    年一月十五日觀察、勒戒執行完畢釋放後，再由臺灣彰化地方法院檢察署檢察官
    於同日以九十一年度毒偵字第二九三八號為不起訴處分確定，有前開不起訴處分
    書及臺灣高等法院被告全國前案紀錄表在卷足憑，其經觀察、勒戒執行完畢釋放
    後，五年內再犯本件施用第二級毒品之罪，事證明確，依法應予論罪科刑。
三、撤銷改判的理由：
  (一)撤銷原判決的理由：
    原判決就檢察官上訴後，於本院審理時移送併辦部分即被告於九十三年十二月二
    日以後至九十四年一月二十七日止之施用甲基安非他命犯行，未及審理，致未併
    酌為量刑，尚有未洽。
  (二)自為判決的論罪科刑理由：
  (1)被告所為，觸犯毒品危害防制條例第十條第一項之施用第二級毒品罪。被告施用
    第二級毒品甲基安非他命前後持有第二級毒品之低度行為，應為其施用之高度行
    為所吸收，不另論罪。又被告先後多次施用第二級毒品之行為，均時間緊接，觸
    犯構成要件相同之罪名，顯係基於概括之犯意反覆為之，為連續犯，應依刑法第
    五十六條規定以一罪論，並加重其刑。再檢察官原雖僅起訴被告於九十三年十一
    月二十九日二十時許施用甲基安非他命一次之犯行，惟被告其餘前述未經起訴部
    分之施用第二級毒品犯行，既與經檢察官起訴部分，具有連續犯之裁判上一罪關
    係，而為起訴效力所及，且經檢察官移送併辦，本院自應併予審理。
  (2)爰審酌被告前因施用毒品犯行曾經二次觀察、勒戒，竟尚不能深切體悟，自愛自
    重，猶不顧施用毒品對其個人、家庭及社會、國家所造成之危害及負累，而再犯
    不輟，難認其罪責係屬輕微，惟念其再犯施用毒品之期間不長、犯後尚有悔意而
    坦認犯行之態度等一切情狀，量處被告有期徒刑六月，並諭知易科罰金之折算標
    準，以示懲儆。至其施用第二級毒品所用之鋁箔紙，已據被告丟棄而滅失，業據
    被告供明在卷，故本院自無從併予宣告沒收，附此敘明。
四、適用的法律：
  (1)刑事訴訟法第三百六十九條第一項前段、第三百六十四條、第二百九十九條第一
    項前段。
  (2)毒品危害防制條例第十條第二項，刑法第十一條前段、第五十六條、第四十一條
    第一項前段，罰金罰鍰提高標準條例第二條。
中      華      民      國      九十四      年      五      月    十七  日
                                    臺灣高等法院臺中分院刑事第九庭
                                          審判長法  官  陳  筱  珮
                                                法  官  趙  春  碧
                                                法  官  張  國  忠
右正本證明與原本無異。
不得上訴。
                    書記官  林  玉  惠
中      華      民      國      九十四   年      五       月    十八    日
                                                                        Ｒ
